臺灣臺中地方法院刑事判決　　　　　　　 94年度訴字第659號
公　訴　人　臺灣臺中地方法院檢察署檢察官
被　　　告　己○○○○份有限公司
代　表　人　乙○○
選任辯護人　羅豐胤　律師
被　　　告　永菱股份有限公司
代　表　人　丙○○
選任辯護人　羅豐胤　律師
　　　　　　林俊雄　律師
上列被告等因違反著作權法等案件，經檢察官提起公訴（九十二
年度偵字第二二六四七號、九十三年度偵字第三０七四號、第九
０五八號、第二二０四七號、第二二一００號），本院判決如下
：
    主    文
本件關於被告己○○○○份有限公司、永菱股份有限公司被訴部
分，均公訴不受理。
    理    由
一、公訴意旨略以：同案被告乙○○、庚○○（均由本院另行審
    結）分別為被告己○○○○份有限公司（下稱數位僑登公司
    ）之負責人及副總經理，以經營資訊軟體服務、批發、零售
    及智慧財產權為業，其二人均明知「Windows 98」、「Wind
    ows XP」等軟體為告訴人美商微軟公司（下稱微軟公司）享
    有著作財產權之電腦程式著作，未經微軟公司同意或授權，
    不得擅自重製、散布或意圖營利而交付，詎二人為撙節成本
    ，竟於以附贈華碩TERMINATORP4533A型電腦一台之方式銷售
    被告數位僑登公司開發之E-learning美語先修教育系統教材
    時，未經微軟公司同意或授權，共同基於意圖營利而擅自以
    重製之方法侵害他人之著作財產權之概括犯意聯絡，自民國
    九十一年五月間起至九十二年十一月中旬止，推由同案被告
    庚○○指示被告數位僑登公司設計師即同案被告辛○○（亦
    由本院另行審結），擅將微軟公司之「Windows 98」第二版
    電腦程式併同E-learning美語教學課程多次重製灌錄於硬碟
    中做成母碟（每一、二個月更新課程內容乙次，並重複灌錄
    同一版本、同一序號之「Windows 98」電腦程式），再交由
    與同案被告乙○○、庚○○同具犯意聯絡之被告數位僑登公
    司工程師即同案被告戊○○、甲○○（二人均係九十一年八
    月到職，同由本院另行審結），以硬碟燒錄機進行硬碟對拷
    ，並將對拷完成之硬碟安裝於華碩TERMINATORP4533A型電腦
    空機中予以組裝，並委由被告永菱股份有限公司（下稱永菱
    公司）銷售該套附贈有華碩TERMINATORP4533A型組裝電腦之
    E-learning美語教材與不特定人牟利，渠等所為，均足以生
    損害於微軟公司。且此期間，被告數位僑登公司為滿足少部
    分客戶升級之要求，同案被告庚○○竟未經微軟公司同意或
    授權，即先後指示同案被告戊○○、甲○○將「Windows XP
    」電腦程式重製於硬碟中，連同其他電腦硬體配備及E-lear
    ning美語先修教育系統教材銷售與要求升級之客戶。而被告
    永菱公司營業項目含資訊軟體批發、服務、零售等項，負責
    人即同案被告丙○○、公司教育長即同案被告丁○○（均由
    本院另行審結）均明知附隨於E-learning美語先修教育系統
    教材併同販售之由被告數位僑登公司自行組裝之華碩TERMIN
    ATORP4533A型電腦，未含軟體光碟及入門手冊，其內卻灌有
    「Windows 98」電腦作業系統程式，顯係非法重製之物，竟
    仍與被告數位僑登公司之同案被告乙○○、庚○○等人基於
    意圖營利而散布之概括犯意聯絡，以被告永菱公司之名義，
    在全省各地連續將之銷售予不特定人牟利，總計自九十一年
    五月間起至九十二年十一月中旬止，已售出約一萬套之教材
    及電腦。又同案被告庚○○明知「Windows 2000」軟體為微
    軟公司享有著作財產權之電腦程式著作，未經微軟公司同意
    或授權，不得擅自重製使用，亦知被告數位僑登公司僅於九
    十年六月十五日向微軟公司購得行動寶盒乙套，只取得五份
    「Windows 2000」軟體之授權，竟基於侵害他人著作財產權
    之概括犯意，自不詳時日起至九十二年九月十八日止，多次
    指示同案被告辛○○等設計師將「Windows 2000」電腦程式
    重製於被告數位僑登公司內部使用之電腦內，重製份數達十
    七份，足以生損害於微軟公司，因認同案被告乙○○、庚○○、戊○○及甲○○基於犯意聯絡，共同擅自重製安裝「Wi
    ndows 98」、「Windows XP」等軟體於所附贈電腦之硬碟機
    內之所為，係犯修正前著作權法第九十一條第一項罪嫌；同
    案被告庚○○指示同案被告辛○○擅自重製安裝「Window s
    2000」之軟體於被告數位僑登公司所使用之電腦之硬碟內所
    為，係犯修正前著作權法第九十一條第二項罪嫌；同案被告
    乙○○、庚○○、戊○○、甲○○、丙○○、丁○○共同基
    於犯意聯絡，明知係侵害著作財產權之重製物而散布交予購
    買被告數位僑登公司美語教材之客戶使用，則係犯修正前著
    作權法第九十一條之一第一項罪嫌，而被告數位僑登公司與
    永菱公司分別因其代表人即同案被告乙○○、同案被告丙○○與受雇人即同案被告庚○○、戊○○、甲○○與同案被告
    丁○○之執行業務，有違反前開著作權法規定之犯行，應依
    著作權法第一百零一條第一項規定，對被告數位僑登公司及
    永菱公司處以同法各該法條之罰金等語。
二、按告訴乃論之罪，告訴人於第一審辯論終結前，得撤回其告
    訴，又告訴經撤回者，應諭知不受理之判決，並得不經言詞
    辯論為之，刑事訴訟法第二百三十八條第一項、第三百零三
    條第三款及第三百零七條分別定有明文。另按著作權法業於
    九十三年九月一日修正公布，並於同日起生效，本件同案被
    告乙○○、庚○○、戊○○、甲○○、丙○○與丁○○所犯
    前開等罪嫌，依照同法第一百條之規定（修正前、後均相同
    ），不論係適用修正前著作權法或適用修正後著作權法之規
    定，均屬告訴乃論之罪，復依同法第一百零一條第二項規定
    （本條亦未修正），「對前項行為人、法人或自然人之一方
    撤回告訴者，其效力及於他方」之規定，茲據告訴人微軟公
    司於本院第一審言詞辯論終結前之九十四年九月十五日撤回
    告訴，有撤回告訴狀一紙附卷可稽，揆諸前開說明，爰不經
    言詞辯論，逕對被告數位僑登公司及永菱公司均為諭知不受
    理之判決。
據上論斷，應依刑事訴訟法第三百零三條第三款、第三百零七條
，判決如主文。
中　　華　　民　　國　　94　　年　　11　　月　　9 　　日
                  刑事第四庭  審判長法  官  劉錫賢
                                    法  官  陳如玲
                                    法  官  陳思成
上正本證明與原本無異。
如不服本判決，應於送達後十日內向本院提出上訴狀（須附繕本
），上訴於臺灣高等法院臺中分院。
                                    書記官  王嘉麒
中　　華　　民　　國　　94　　年　　11　　月　　9 　　日
